【裁判字號】    95,竹簡聲,59
【裁判日期】    950302
【裁判案由】    停止強制執行
【裁判全文】
臺灣新竹地方法院民事裁定            95年度竹簡聲字第59號
聲  請  人  乙○○
相  對  人  甲○○
上列當事人間聲請停止執行事件，本院裁定如下：
    主  文
聲請人供擔保新臺幣貳萬元後，本院九十五年度民執字第七七號
執行事件之強制執行程序，於本院九十五年度竹簡調字第一九號
事件判決確定前應暫予停止。
程序費用由相對人負擔。
    理      由
一、按「有回復原狀之聲請或提起再審或異議之訴，或對於和解
    為繼續審判之請求，或提起宣告調解無效之訴，撤銷調解之
    訴，或對於許可強制執行之裁定提起抗告時，法院依必要情
    形，或依聲請定相當並確實擔保，得為停止強制執行之裁定
    」，此為強制執行法第18條第2項定有明文。
二、本件聲請意旨略以：相對人執有本院94年度票字第924 號本
    票准許強制執行之裁定，聲請本院以95年度執字第77號案件
    強制執行聲請人所有坐落在新竹縣湖口鄉○○段593及594地
    號土地，及其上建物，即門牌號碼新竹縣湖口鄉鳳山崎5之1
    06號3 樓房屋及附屬建物，惟就上開執行名義所載之本票債
    權實係不存在，聲請人業已向本院民事庭提起95年度竹簡調
    字第19號債務人異議之訴，為免相對人查封聲請人所有之不
    動產並拍賣，使聲請人受有不可回復之損害，聲請人願供擔
    保，請求在上開債務人異議之訴事件判決確定前，停止本院
    95年執字第77號執行事件之強制執行等語。
三、右開事實，業據本院調取95年度執字第77號全卷核閱無訛，
    而聲請人前對相對人所提債務人異議之訴，現由本院95年度
    竹簡調字第19號民事案件審理中，亦經本院依職權調閱95年
    度竹簡調字第19號民事案卷核閱屬實，是聲請人聲請供擔保
    ，停止強制執行程序，揆之上開規定，為有理由，應予准許
    。又強制執行法第18條第2 項所定之擔保，係備供債權人因
    停止執行所受損害之賠償，該擔保金額是否相當，應考量標
    的物停止執行後，債權人未能即時受償或利用該標的物所受
    之損害額定之。爰審酌相對人聲請強制執行之執行名義為本
    院94年度票字第924 號本票准許強制執行之裁定，及台灣高
    等法院94年度抗字第1772號駁回聲請人對於本院上開裁定所
    提之抗告，相對人主張之執行債權額為97,000元，及自民國
    94年5月25日起至清償日止，按年息百分之5計算之利息，相
    對人並已繳納執行費用776 元，而執行標的物現已送請鑑價
    ，原可接續進行拍賣以資受償，現因本裁定在本院95年度竹
    簡調字第19號債務人異議之訴事件判決確定前停止上開強制
    執行程序，暨前開債務人異議之訴事件判決確定所耗費之訴
    訟時間等情狀，爰酌定擔保金額為如主文所示。
四、爰依強制執行法第18條第2項，裁定如主文。
中    華    民    國    95    年    3     月    2     日
                  民事第二庭    法  官  王佳惠
以上正本係照原本作成。
如對本裁定抗告，須於裁定送達後10日內向本院提出抗告狀。
中    華    民    國    95    年    3     月    2     日
                                書記官  林淑瑜


司法院資訊處製作；財團法人民間司法改革基金會備份。
